臺灣高等法院臺中分院刑事判決
111年度金上訴字第2032號

上  訴  人  臺灣臺中地方檢察署檢察官
被      告  鄭郁錡


上列上訴人因被告洗錢防制法等案件，不服臺灣臺中地方法院11
1年度金訴字第914號中華民國111年7月7日第一審判決（起訴案
號：臺灣臺中地方檢察署111年度偵字第6878、12038、12054、1
4251、14394、15823號），提起上訴暨移送併辦（併辦案號：臺
灣臺中地方檢察署111年度偵字第16721、22912、22964、29209
、29217、29793、30771、30772、30773、30842、30863、31162
、31521、32439、25076、24250、38191、41163、42401號），
本院判決如下：
    主  文
原判決除沒收部分外，均撤銷。
Ｊ○○幫助犯洗錢防制法第十四條第一項之洗錢罪，處有期徒刑參
月，併科罰金新臺幣壹萬元，罰金如易服勞役，以新臺幣壹仟元
折算壹日；又幫助犯洗錢防制法第十四條第一項之洗錢罪，處有
期徒刑陸月，併科罰金新臺幣陸萬元，罰金如易服勞役，以新臺
幣壹仟元折算壹日。應執行有期徒刑捌月，併科罰金新臺幣陸萬
伍仟元，罰金如易服勞役，以新臺幣壹仟元折算壹日。
其餘上訴（即沒收部分）駁回。
    事  實
一、Ｊ○○可預見一般人取得他人金融機構帳戶使用，常與財產
    犯罪具有密切關係，可能利用他人金融機構帳戶作為取得詐
    欺贓款之工具，並製造金流追查斷點及掩飾、隱匿詐欺所得
    之去向、所在，竟仍基於縱若有人持其所交付之金融機構帳
    戶存摺、提款卡、網路銀行帳號與密碼、IKEY與密碼犯罪，
    亦不違背其本意之幫助一般洗錢、幫助詐欺取財之不確定故
    意，先於民國110年8月中旬某日，在臺中市○○區○○路附近某
    OK便利超商店外，將其所申辦中國信託商業銀行帳號000000
    000000號帳戶（下稱中信商銀帳戶）之存摺、網路銀行帳號
    與密碼，交付予自稱「張佑偉」之人（真實姓名、年籍均不
    詳，無證據證明未滿18歲），並於同年8月底某日，在不詳
    地點將中信商銀帳戶之提款卡（連同前開存摺等物，合稱中
    信商銀帳戶資料）交付予「張佑偉」；又因「張佑偉」表示
    尚需其他金融機構帳戶使用，遂另行起意，基於幫助一般洗
    錢、幫助詐欺取財間接故意，以「金合發國際企業社」名義
    申辦中國信託商業銀行帳號000000000000號帳戶（下稱金合
    發中信商銀帳戶）、台新國際商業銀行帳號00000000000000
    號帳戶（下稱金合發台新商銀帳戶）後，陸續於110年10月4
    日在桃園市某統一超商店內，將金合發中信商銀帳戶之存摺
    、IKEY與密碼（合稱金合發中信商銀帳戶資料）交付予「張
    佑偉」，並於同年10月9日將金合發台新商銀帳戶之存摺、I
    KEY與密碼（合稱金合發台新商銀帳戶資料）寄予「張佑偉
    」。又「張佑偉」取得該等帳戶資料後，即意圖為自己不法
    之所有，基於詐欺取財及一般洗錢之犯意（無證據顯示參與
    詐騙者達3人以上），分別以如附表「詐騙時間及方式」欄
    所示手法詐騙如附表編號1至53所示之人，致如附表編號1至
    35、37至53所示之人均陷於錯誤，並分別依指示將款項匯款
    至中信商銀帳戶、金合發中信商銀帳戶、金合發台新商銀帳
    戶內，且如附表編號1至 17、19至35、37至53所示之人所匯
    款項經他人提領、轉帳，產生金流斷點及掩飾、隱匿詐欺所
    得去向、所在之結果。而金合發台新商銀帳戶其後被列為警
    示帳戶，如附表編號18所示之Ｉ○○所匯款項未遭提領，使該
    人之一般洗錢犯行未能遂行；另附表編號36所示之丑○○未完
    成匯款，使該人之詐欺取財及一般洗錢犯行未能遂行。嗣因
    如附表編號1至53所示之人察覺有異，並報警處理而循線查
    獲上情。
二、案經陳東禾、江曉華、左善允訴由臺中市政府警察局○○分局
    、吳振寧、林瑋薇、潘美智、蔡辰琳、陳慧玲、徐詣帆、張
    寒玲、張育菖、廖文瑋、謝珮怡、黃冠文、Ｄ○○、Ｉ○○訴由桃
    園市政府警察局桃園分局、地○○訴由臺北市政府警察局內湖
    分局報告臺灣臺中地方檢察署檢察官偵查起訴；暨如附表編
    號19至26、29至30、32至36、43至46、48、53所示被害人訴
    由桃園市政府警察局桃園分局、附表編號39至42所示被害人
    訴由桃園市政府警察局楊梅分局、子○○訴由高雄市政府警察
    局岡山分局、卯○○○訴由桃園市政府警察局中壢分局、Ａ○○訴
    由宜蘭縣政府警察局羅東分局、附表編號37至38所示被害人
    訴由臺中市政府警察局第五分局、Ｈ○○、Ｋ○○訴由臺中市政府
    警察局大雅分局、甲○○訴由桃園市政府警察局八德分局、壬
    ○○訴由臺中市政府警察局第四分局、天○○訴由臺中市政府警
    察局○○分局報告臺灣臺中地方檢察署檢察官移送併辦。
    理    由
壹、證據能力方面
　　被告以外之人於審判外之陳述，雖不符刑事訴訟法第159條
    之1至第159條之4之規定，而經當事人於審判程序同意作為
    證據，法院審酌該言詞陳述或書面陳述作成時之情況，認為
    適當者，亦得為證據；當事人、代理人或辯護人於法院調查
    證據時，知有同法第159條第1項不得為證據之情形，而未於
    言詞辯論終結前聲明異議者，視為有前項之同意，刑事訴訟
    法第159條之5定有明文。而該條規定之立法意旨，在於確認
    當事人對於傳聞證據有處分權，得放棄反對詰問權，同意或
    擬制同意傳聞證據可作為證據，屬於證據傳聞性之解除行為
    ，如法院認為適當，不論該傳聞證據是否具備刑事訴訟法第
    159條之1至第159條之4所定情形，均容許作為證據，不以未
    具備刑事訴訟法第159條之1至第159條之4所定情形為前提（
    最高法院104年度第3次刑事庭會議決議參照）。本判決認定
    事實所引用之供述證據（含文書證據），檢察官、被告於本
    院準備程序時，均不爭執證據能力，亦未於言詞辯論終結前
    聲明異議，而本院審酌各該證據作成時之情況，並無違法不
    當或證明力明顯過低之瑕疵，亦認以之作為證據應屬適當，
    是依刑事訴訟法第159條之5規定，均有證據能力。
貳、實體方面
一、訊據被告Ｊ○○對於上開犯罪事實坦承不諱，核與證人即如附
    表編號1至53所示被害人於警詢時證述之情節大致相符（偵6
    878卷第15至16頁，偵12038卷第229至233、235至239、291
    至293頁，偵12054卷第31至33、35至36、37至39、41至45、
    47至48、49至50、51至54、55至57、61至62、63至64頁，偵
    14251卷第23至24、25至29、53至55頁，偵14394卷第31至32
    、33至35、39至45頁，偵15823卷第9至11頁，偵16721卷第2
    9至41、43至47頁、第49至55頁、第57至58頁、第61至63頁
    、第65至70頁、第71至73頁、第77至79頁、第83至87頁，偵
    22912卷第43至45頁，偵22964卷第21至29頁，偵26108卷第2
    3至24頁、第25至29頁，偵16725卷第27至29頁，偵29793卷
    第33至37頁，偵27146卷第33至36頁，偵27147卷第27至30頁
    ，偵27148卷第21至22頁、第23至26頁，偵30842卷第47至49
    頁、第117至121頁，偵30863卷第39至41頁、第95至97頁、
    第119至123頁、第149至150頁，偵28163卷第27至28頁、第5
    7至61頁、第87至92頁、第111至115頁，偵17572卷第25至28
    頁，偵32439卷第25至28頁，偵25076卷第153至154頁，偵41
    163卷第27至35頁，偵24250卷第61至75頁，偵38191卷第29
    至30頁，偵42401卷第33至48頁），並有如附件所示之非供
    述證據在卷可稽。另查：
　㈠關於被告將金合發台新商銀帳戶資料交付予「張佑偉」，使
    「張佑偉」得以作為收受詐騙款項之工具，其後告訴人Ｉ○○
    因受騙而將款項匯款至金合發台新商銀帳戶內，惟該款項尚
    未遭人提領等情，此觀金合發台新商銀帳戶交易明細、受理
    詐騙帳戶通報警示簡便格式表即明（原審卷第80至100  頁
    ，偵15823卷第19、21頁，偵14394卷第83頁），如若金合發
    台新商銀帳戶未被列為警示帳戶，「張佑偉」即可提領告訴
    人Ｉ○○匯款至該帳戶內之款項，並使款項之型態轉換為現金
    ，令檢警機關無法或難以追尋詐欺贓款之流向、所在，可認
    「張佑偉」已著手於一般洗錢行為，縱然該款項最終未遭提
    領，而未發生製造金流追查斷點，掩飾、隱匿詐欺犯罪所得
    去向、所在之結果，亦僅係該人之一般洗錢犯行未能遂行而
    已。又被告所幫助之人並未因其詐欺取財行為取得前述告訴
    人Ｉ○○所匯款之款項，而尚未發生製造金流追查斷點，掩飾
    、隱匿詐欺犯罪所得去向、所在之結果，則就正犯此部分既
    僅處於一般洗錢未遂程度，被告此部分幫助行為亦無達於既
    遂之可言。
  ㈡參諸被告於檢察事務官詢問時自承：我自己的中信商銀帳戶
    原本就有申辦，該帳戶資料是交給「張佑偉」，印象中時間
    是110年8月中旬，交付的地點是在臺中市○○區○○路的OK便利
    超商店外面，之後「V 哥」叫我去辦帳戶，我才去桃園辦帳
    戶，我當天辦好金合發中信商銀帳戶，就在桃園市某統一超
    商將金合發中信商銀帳戶資料交給「張佑偉」，金合發台新
    商銀帳戶資料辦好後，隔天寄給「張佑偉」等語（偵6878卷
    第68、69頁）；於原審準備程序時坦言：「張佑偉」要求我
    再去辦帳戶出來給他們使用，所以我再去辦「金合發國際企
    業社」的中信商銀帳戶、台新商銀帳戶給「張佑偉」使用，
    因為我當時是去不同間銀行辦的，所以才會相差約5  天把
    「金合發國際企業社」上開2 帳戶交給「張佑偉」使用，我
    交完中信商銀帳戶資料後，「張佑偉」才又跟我說他需要帳
    戶、請我去申辦，並非我一開始交中信商銀帳戶資料給「張
    佑偉」時，「張佑偉」就提到這件事等語（原審卷第176頁
    ），可知被告交付其自己之中信商銀帳戶資料予「張佑偉」
    後，因「張佑偉」又向被告表示還需要其他金融機構帳戶使
    用，被告始應「張佑偉」所請而以「金合發國際企業社」名
    義申辦中信商銀帳戶、台新商銀帳戶。是以，被告在交付其
    自己之中信商銀帳戶資料予「張佑偉」後，顯係另行起意提
    供金合發中信商銀帳戶資料、金合發台新商銀帳戶資料予「
    張佑偉」，其有2個獨立可分之幫助行為。
  ㈢綜上所述，被告之自白核與事實相符，事證明確，其犯行洵
    堪認定。
二、論罪科刑
  ㈠按刑法上之幫助犯，係對於犯罪與正犯有共同之認識，而以
    幫助之意思，對於正犯資以助力，而未參與實施犯罪之行為
    者而言（最高法院49年台上字第77號判例意旨參照，而依10
    8年1月4日修正公布之法院組織法增訂大法庭相關條文，自
    同年7月4日起施行，其中第57條之1第2項規定，最高法院未
    經停止適用之判例，其效力雖與最高法院一般個案裁判相同
    ，惟其已往具有如同命令位階之法規範效力，倘未經最高法
    院大法庭就個案事實相同之法律見解作成裁定前，仍屬最高
    法院一致之見解）。是如未參與實施犯罪構成要件之行為，
    且係出於幫助之意思提供助力，即屬幫助犯，而非共同正犯
    。查被告雖交付中信商銀帳戶資料、金合發中信商銀帳戶資
    料、金合發台新商銀帳戶資料予他人，而遭實行一般洗錢罪
    、詐欺取財罪之正犯取得使用，然未見被告有何參與詐騙被
    害人等或提款、轉帳之行為，被告所為僅係助益他人遂行其
    一般洗錢、詐欺取財等犯行之實現，屬一般洗錢罪、詐欺取
    財罪構成要件以外之行為；復無積極證據足認被告事前與從
    事一般洗錢罪、詐欺取財罪之正犯有何共同謀議之情事，故
    難認被告與一般洗錢罪、詐欺取財罪之正犯間，有共同一般
    洗錢、詐欺取財之犯意聯絡；亦不問使用被告所交付中信商
    銀帳戶資料、金合發中信商銀帳戶資料、金合發台新商銀帳
    戶資料之人是否另涉刑法第339條之4第1項各款之加重事由
    ，被告既僅以幫助之意思，參與一般洗錢罪、詐欺取財罪構
    成要件以外之行為，自均僅成立一般洗錢罪、詐欺取財罪之
    幫助犯，而無從論以共同正犯。
  ㈡核被告就其提供自己名下中信商銀帳戶資料而幫助他人犯詐
    欺取財罪、一般洗錢罪，係犯刑法第30條第1項、洗錢防制
    法第14條第1項之幫助一般洗錢罪及刑法第30條第1項、第33
    9條第1項之幫助詐欺取財罪；另就其接續提供金合發中信商
    銀帳戶資料、金合發台新商銀帳戶資料而幫助他人犯詐欺取
    財罪、一般洗錢罪，亦係犯刑法第30條第1項、洗錢防制法
    第14條第1項之幫助一般洗錢罪及刑法第30條第1項、第339
    條第1項之幫助詐欺取財罪（編號18部分之幫助洗錢為未遂
    ，編號36部分為幫助詐欺取財未遂及幫助洗錢未遂；下同）
    。被告就如附表編號19至53所示幫助犯罪之犯罪事實，雖未
    據起訴，惟與已起訴之犯罪事實有想像競合犯之裁判上一罪
    關係，為起訴效力所及，本院自得一併審理。另公訴意旨就
    告訴人蔡辰琳、地○○遭詐欺而匯款部分，起訴書附表各有漏
    載1筆款項（詳本判決附表編號4、8 ），惟其等係因受同一
    事由所蒙騙乃給付款項，而原審公訴檢察官就此亦於原審準
    備程序、審理時表示應予補充之情（原審卷第175、184頁）
    ，是本院應予以一併審究，附此敘明。
　㈢被告係在緊接之時間內，於110年10月4日交付金合發中信商
    銀帳戶資料、於同年10月9日寄出金合發台新商銀帳戶資料
    予「張佑偉」，且被告係因「張佑偉」之要求始為申辦該等
    帳戶及交付、寄出該等帳戶資料之行為，可徵被告係基於單
    一犯意，於密接之時間內，接續提供金合發中信商銀帳戶資
    料及金合發台新商銀帳戶資料，依一般社會健全觀念，各行
    為之獨立性極為薄弱，實難割裂為數個獨立犯罪行為各別評
    價，應認僅屬單一犯罪決意之數個舉動接續實行，為一個幫
    助行為。公訴意旨認為被告提供金合發中信商銀帳戶資料、
    金合發台新商銀帳戶資料，係出於不同犯意下所為，顯未細
    查被告申辦該等帳戶進而交付、寄出該等帳戶資料之主觀原
    因，亦忽略被告客觀上為該等行為在時間上之密接性，故公
    訴意旨請求分論併罰，自無可採，併予敘明。
  ㈣被告只有1次交付中信商銀帳戶資料予他人之行為（致如附表
    編號1、7、27、28、33、39、51、52、53之被害人遭詐騙後
    匯款至該帳戶）、1次接續交付金合發中信商銀帳戶資料及
    金合發台新商銀帳戶資料予他人之行為（致如附表編號2至6
    、8至26、28至32、34、35、37至51之被害人遭詐騙後分別
    匯款至上開2帳戶），而供他人從事一般洗錢、詐欺取財等
    犯行使用，是應認被告就交付中信商銀帳戶資料部分僅有單
    一幫助行為、就交付金合發中信商銀帳戶資料及金合發台新
    商銀帳戶資料部分僅有單一幫助行為，分別論以1個幫助一
    般洗錢罪、1個幫助詐欺取財罪，共2罪。
　㈤被告上開2幫助行為，各同時觸犯幫助一般洗錢罪及幫助詐欺
    取財罪，為想像競合犯，應分別依刑法第55條之規定，從一
    重之幫助一般洗錢罪處斷。
　㈥被告係在交付中信商銀帳戶資料予「張佑偉」後，因「張佑
    偉」向被告表示尚需其他金融機構帳戶使用，被告乃另行起
    意申辦並提供金合發中信商銀帳戶資料、金合發台新商銀帳
    戶資料予「張佑偉」，是被告所為2次幫助一般洗錢犯行，
    截然可分，其犯意各別，行為互殊，應予分論併罰。
  ㈦刑之減輕： 
　⒈按犯洗錢防制法第14、15條之罪，在偵查或審判中自白者，
    減輕其刑，洗錢防制法第16條第2項定有明文。被告於偵查
    、審判中均自白其一般洗錢犯行，是就被告所犯2個幫助一
    般洗錢罪，爰均依洗錢防制法第16條第2項之規定減輕其刑
    。
　⒉被告幫助他人犯一般洗錢罪，為幫助犯，爰依刑法第30條第2
    項之規定，按正犯之刑減輕之；並依刑法第70條規定遞減其
    刑。
三、撤銷改判及量刑之理由
　㈠原審認被告罪證明確，因而予以論罪科刑，固非無見。惟查
    ：如附表編號19至35、37至53所示被害人遭詐騙後而分別匯
    款至被告中信商銀帳戶、金合發中信商銀帳戶及金合發台新
    商銀帳戶（編號36之被害人遭詐騙後未完成匯款），被告就
    此所涉幫助一般洗錢及幫助詐欺取財等犯罪事實，雖未據起
    訴，然檢察官請求法院併案審理，為起訴效力所及，法院應
    予一併審理。原審未及審酌此部分犯罪事實，尚有未合。是
    檢察官之上訴為有理由，自應由本院予以撤銷改判。
　㈡爰以行為人之責任為基礎，審酌被告提供其所申辦中信商銀
    帳戶資料、金合發中信商銀帳戶資料、金合發台新商銀帳戶
    資料予他人使用，助長詐欺犯罪風氣之猖獗、製造金流斷點
    ，嚴重阻礙國家追查詐欺贓款之流向、使犯罪之偵辦趨於複
    雜，導致從事一般洗錢、詐欺取財犯罪者以之作為洗錢、詐
    欺第三人而獲取財物之工具，被告犯罪所生危害實不容輕忽
    ；被告犯罪之動機、目的、手段、如附表編號1至53所示之
    人遭詐騙之金額；被告未與如附表編號1至53所示之被害人
    達成調（和）解，或彌補其等所受損害，及其坦承犯行等犯
    罪後態度；另因無證據證明被告有實行一般洗錢罪、詐欺取
    財罪之構成要件行為，被告之可非難性即不能與正犯等同視
    之；被告此前並無不法犯行經法院論罪科刑之情，有臺灣高
    等法院被告前案紀錄表在卷可稽；兼衡被告於原審審理時自
    述高中畢業之智識程度、目前從事司機工作、收入普通、未
    婚、無子之生活狀況（原審卷第187頁）等一切情狀，量處
    如主文第2項所示之刑，並就罰金刑部分諭知易服勞役之折
    算標準；復審酌被告兩次幫助犯行之時間相近，犯罪手段、
    方式及罪質相同，兼衡其各次犯罪情節與被害人所受財產損
    失等情況，並參諸刑法第51條第5款係採限制加重原則，而
    非累加原則之意旨，定其應執行刑如主文第2項所示。另因
    被告所犯刑法第30條第1項、洗錢防制法第14條第1 項之幫
    助一般洗錢罪，其最重本刑為7年以下有期徒刑，與刑法第4
    1條第1項限於最重本刑為5年以下有期徒刑之罪始得易科罰
    金之要件不符，是被告經本院諭知之刑期雖屬6月以下有期
    徒刑，仍無併予諭知易科罰金折算標準之餘地。惟因主文中
    有期徒刑部分，本院所諭知之宣告刑各為有期徒刑3  月、6
    月，並定其應執行刑為有期徒刑8月，依刑法第41條第3項、
    第8項之規定，得以提供社會勞動6小時折算徒刑1日，易服
    社會勞動。至可否易服社會勞動，要屬執行事項，當俟本案
    確定後，另由執行檢察官依檢察機關辦理易服社會勞動作業
    要點之相關規定審酌，非屬法院裁判之範圍，併予指明。
四、上訴駁回部分（即沒收部分)
  ㈠原審就沒收部分謂：⒈按犯罪所得，屬於犯罪行為人者，沒收
    之；前2項之沒收，於全部或一部不能沒收或不宜執行沒收
    時，追徵其價額，刑法第38條之1第1項前段、第3項定有明
    文。且按沒收新制係參考外國立法例，為契合沒收之法律本
    質，認沒收為刑法所定刑罰及保安處分以外之法律效果，具
    有獨立性，而非刑罰（從刑），已明定沒收為獨立之法律效
    果，在修正刑法第五章之一以專章規範，故判決主文內諭知
    沒收，已毋庸於各罪項下分別宣告沒收，亦可另立一項合併
    為相關沒收宣告之諭知，使判決主文更簡明易懂（最高法院
    108年度台上字第1611號判決意旨參照）。依被告於本案偵
    審期間供稱其因提供中信商銀帳戶資料、金合發中信商銀帳
    戶資料、金合發台新商銀帳戶資料予「張佑偉」使用，而獲
    得新臺幣（下同）20萬元等語，足知被告因本案犯行所獲之
    不法所得為20萬元。又被告係因提供該等帳戶資料而獲得總
    計20萬元之不法利得，且由卷內現有事證言之，客觀上難以
    將被告於本案犯罪之實際所得20萬元，歸入其提供中信商銀
    帳戶資料、金合發中信商銀帳戶資料、金合發台新商銀帳戶
    資料之任一具體犯行內。為使本案沒收之諭知更加明確而易
    於辨明，不致因強行拆解整體犯罪所得於各項主文項下，反
    而滋生過度細分、難期精確但毫無實益之結果，爰依刑法第
    38條之1第1項前段、第3項規定，於主刑諭知之外，就被告
    所獲未扣案之犯罪所得另立一項，合併為相關沒收宣告，並
    諭知於全部或一部不能沒收或不宜執行沒收時，追徵其價額
    。⒉按洗錢防制法第18條第1項前段規定「犯第14條之罪，其
    所移轉、變更、掩飾、隱匿、收受、取得、持有、使用之財
    物或財產上利益，沒收之。」另依刑法施行法第10之3 條規
    定可知，洗錢防制法關於沒收之規定應優先於刑法相關規定
    予以適用，亦即就洗錢行為標的之財物或財產上利益，均應
    依洗錢防制法第18條規定沒收之。衡以，洗錢行為標的之財
    物或財產上利益係供洗錢所用之物，為洗錢犯罪構成要件事
    實前提，乃一般洗錢罪之關聯客體，惟上開條文雖採義務沒
    收主義，卻未特別規定「不問屬於犯罪行為人與否，沒收之
    」，致該洗錢行為之標的是否限於行為人所有者始得宣告沒
    收，有所疑義，於此情形自應回歸適用原則性之規範，即參
    諸刑法第38條第2項前段規定，仍以屬於行為人所有者為限
    ，始應予沒收。如附表編號1至17（另19至53）所示之人遭
    詐騙後，即分別匯款如各該編號「匯款時間及金額」欄所示
    款項，至各該編號「人頭帳戶」欄所示帳戶內，然無事證可
    認如附表編號1至17（另19至23）所示之人所匯款項為被告
    所提領、轉帳，足徵該等款項均非被告所有，亦不在其實際
    掌控中，故被告對該等款項並無所有權或事實上之處分權，
    自無適用洗錢防制法第18條第1項前段規定沒收該等款項之
    餘地等語。
　㈡經核原判決就沒收部分之認事用法並無違誤，所為諭知沒收
    、追徵亦屬妥適，應予維持。檢察官上訴意旨未具體指摘原
    判決關於沒收部分有何不當，其此部分上訴為無理由，應予
    駁回。
據上論結，應依刑事訴訟法第368條、第369條第1項前段、第364
條、第299條第1項前段，洗錢防制法第14條第1項、第16條第2項
，刑法第11條、第30條第1項前段、第2項、第339條第1項、第55
條前段、第42條第3項、第51條第5款、第7款，刑法施行法第1條
之1第1項，判決如主文。
本案經檢察官詹益昌提起公訴，檢察官李濂提起上訴，檢察官詹
益昌、鐘祖聲、黃嘉生移送併辦，檢察官乙○○到庭執行職務。
中　　華　　民　　國　　111 　年　　11 　　月　 16　　日
             刑事第一庭   審判長法　官　江  德  千
                                法　官　柯  志  民
                                法　官  簡  源  希　
以上正本證明與原本無異。
如不服本判決應於收受送達後20日內向本院提出上訴書狀，其未
敘述上訴理由者，並得於提起上訴後20日內向本院補提理由書（
均須按他造當事人之人數附繕本）「切勿逕送上級法院」。因疫
情而遲誤不變期間，得向法院聲請回復原狀。
                                書記官  吳  麗  琴
　　　　　　　　　　　　　　　　
中　　華　　民　　國　　111 　年　　11　　月　　16　　日
附錄論罪科刑法條：
洗錢防制法第14條
有第二條各款所列洗錢行為者，處7年以下有期徒刑，併科新臺
幣5百萬元以下罰金。
前項之未遂犯罰之。
前二項情形，不得科以超過其特定犯罪所定最重本刑之刑。
刑法第339條
意圖為自己或第三人不法之所有，以詐術使人將本人或第三人之
物交付者，處5年以下有期徒刑、拘役或科或併科50萬元以下罰
金。
以前項方法得財產上不法之利益或使第三人得之者，亦同。
前二項之未遂犯罰之。
【附表】：
編號 受詐騙人 詐騙時間及方式 匯款時間及金額 人頭帳戶 1 ︵ 起訴書附表編號2 ︶ 江曉華 佯裝為全球信託投資人員之不詳詐欺集團成員於110年9月4日凌晨2時1分前某時許向江曉華誆稱可投資獲利云云，致江曉華陷於錯誤，而依指示匯款如右列金額至右列帳戶內。  110年9月4日凌晨2時1分許匯款2萬7658元 Ｊ○○名下中國信託商業銀行帳號000000000000號帳戶 2 ︵ 起訴書附表編號 7 ︶ 寅○○ 佯裝為全球信託投資人員之不詳詐欺集團成員於110年10月4日某時許向寅○○誆稱可投資獲利云云，致寅○○陷於錯誤，而依指示匯款如右列金額至右列帳戶內。 110年10月4日21時44分許匯款3萬元 金合發國際企業社名下中國信託商業銀行帳號000000000000號帳戶 3 ︵ 起訴書附表編號 8 ︶ 潘美智 佯裝為全球信託投資人員之不詳詐欺集團成員於110年10月10日某時許向潘美智誆稱可信用代償分潤云云，致潘美智陷於錯誤，而依指示匯款如右列金額至右列帳戶內。 110年10月11日中午12時6分許匯款1萬元 金合發國際企業社名下中國信託商業銀行帳號000000000000號帳戶 4 ︵ 起訴書附表編號 9 ︶ 蔡辰琳 佯裝為全球信託投資人員之不詳詐欺集團成員於110年10月11日下午2時19分前某時許向蔡辰琳誆稱可信用代償分潤云云，致蔡辰琳陷於錯誤，而依指示匯款如右列金額至右列帳戶內。 110年10月11日下午2時19分許匯款1萬元 金合發國際企業社名下中國信託商業銀行帳號000000000000號帳戶    110年10月24日下午4時33分許匯款2萬元     110年10月28日下午5時8分許匯款1萬元     110年10月28日晚間6時4分許匯款1萬元（起訴書附表編號9漏載此筆款項）  5 ︵ 起訴書附表編號 10 ︶ 陳慧玲 佯裝為全球信託投資人員之不詳詐欺集團成員於110年10月13日晚間6時32分前某時許向陳慧玲誆稱可信用代償分潤云云，致陳慧玲陷於錯誤，而依指示匯款如右列金額至右列帳戶內。 110年10月13日晚間6時32分許匯款5萬元 金合發國際企業社名下台新國際商業銀行帳號00000000000000號帳戶    110年10月13日晚間6時33分許匯款5萬元     110年10月13日晚間9時31分許匯款3萬元 金合發國際企業社名下中國信託商業銀行帳號000000000000號帳戶    110年10月18日上午7時6分許匯款2萬元   6 ︵ 起訴書附表編號 11 ︶ 徐詣帆 佯裝為全球信託投資人員之不詳詐欺集團成員於110年10月15日某時許向徐詣帆誆稱可信用代償分潤云云，致徐詣帆陷於錯誤，而依指示匯款如右列金額至右列帳戶內。 110年10月18日上午9時15分許匯款1萬元 金合發國際企業社名下中國信託商業銀行帳號000000000000號帳戶 7 ︵ 起訴書附表編號 3 ︶ 左善允 佯裝為全球信託投資人員之不詳詐欺集團成員於110年10月18日晚間8時9分前某時許向左善允誆稱可投資獲利云云，致左善允陷於錯誤，而依指示匯款如右列金額至右列帳戶內。  110年10月18日晚間8時9分許匯款10萬元 Ｊ○○名下中國信託商業銀行帳號000000000000號帳戶    110年10月18日晚間8時10分許匯款4萬元  8 ︵ 起訴書附表編號 6 ︶ 地○○ 佯裝為全球信託投資人員之不詳詐欺集團成員於110年10月23日下午1時46分前某時許向地○○誆稱可投資獲利云云，致地○○陷於錯誤，而依指示匯款如右列金額至右列帳戶內。 110年10月23日下午1時45分許匯款3萬元 金合發國際企業社名下中國信託商業銀行帳號000000000000號帳戶    110年10月25日上午11時30分許匯款3萬元 金合發國際企業社名下台新國際商業銀行帳號00000000000000號帳戶    110年10月30日下午1時50分許匯款3萬元（起訴書附表編號6漏載此筆款項） 金合發國際企業社名下中國信託商業銀行帳號000000000000號帳戶    110年10月30日下午4時45分許匯款3萬元 金合發國際企業社名下台新國際商業銀行帳號00000000000000號帳戶    110年11月4日下午4時56分許匯款2萬7730元 金合發國際企業社名下中國信託商業銀行帳號000000000000號帳戶    110年11月4日下午5時13分許匯款2萬7730元 金合發國際企業社名下中國信託商業銀行帳號000000000000號帳戶 9 ︵ 起訴書附表編號 15 ︶ 謝珮怡 佯裝為全球信託投資人員之不詳詐欺集團成員於110年10月中旬向謝珮怡誆稱可投資獲利云云，致謝珮怡陷於錯誤，而依指示匯款如右列金額至右列帳戶內。 110年10月25日上午11時29分許匯款1萬元 金合發國際企業社名下台新國際商業銀行帳號00000000000000號帳戶 10 ︵ 起訴書附表編號 5 ︶ 林瑋薇 佯裝為全球信託投資人員之不詳詐欺集團成員於110年10月26日晚間7時30分許向林瑋薇誆稱可投資獲利云云，致林瑋薇陷於錯誤，而依指示匯款如右列金額至右列帳戶內。 110年10月26日晚間7時50分許匯款1萬元 金合發國際企業社名下台新國際商業銀行帳號00000000000000號帳戶 11 ︵ 起訴書附表編號 4 ︶ 吳振寧 佯裝為全球信託投資人員之不詳詐欺集團成員於110年10月25日某時許向吳振寧誆稱可投資獲利云云，致吳振寧陷於錯誤，而依指示匯款如右列金額至右列帳戶內。 110年10月28日下午3時35分許匯款3萬元 金合發國際企業社名下中國信託商業銀行帳號000000000000號帳戶 12 ︵ 起訴書附表編號 16 ︶ 黃冠文 佯裝為全球信託投資人員之不詳詐欺集團成員於110年10月30日某時許向黃冠文誆稱可投資獲利云云，致黃冠文陷於錯誤，而依指示匯款如右列金額至右列帳戶內。 110年10月31日晚間7時20分許匯款2萬7910元 金合發國際企業社名下台新國際商業銀行帳號00000000000000號帳戶 13 ︵ 起訴書附表編號 17 ︶ Ｄ○○ 佯裝為全球信託投資人員之不詳詐欺集團成員於110年11月1日上午11時許向Ｄ○○誆稱可投資獲利云云，致Ｄ○○陷於錯誤，而依指示匯款如右列金額至右列帳戶內。 110年11月1日上午11時8分許匯款2萬元 金合發國際企業社名下台新國際商業銀行帳號00000000000000號帳戶 14 ︵ 起訴書附表編號 12 ︶ 張寒玲 佯裝為全球信託投資人員之不詳詐欺集團成員於110年11月1日下午1時23分前某時許向張寒玲誆稱可投資獲利云云，致張寒玲陷於錯誤，而依指示匯款如右列金額至右列帳戶內。  110年11月1日下午1時23分許匯款5萬元 金合發國際企業社名下中國信託商業銀行帳號000000000000號帳戶 15 ︵ 起訴書附表編號 13 ︶ 張育菖 佯裝為全球信託投資人員之不詳詐欺集團成員於110年11月1日下午4時43分前某時許向張育菖誆稱可投資獲利云云，致張育菖陷於錯誤，而依指示匯款如右列金額至右列帳戶內。 110年11月1日下午4時43分許匯款3萬元 金合發國際企業社名下中國信託商業銀行帳號000000000000號帳戶    110年11月2日下午3時26分許匯款2萬元 金合發國際企業社名下台新國際商業銀行帳號00000000000000號帳戶 16 ︵ 起訴書附表編號 1 ︶ 陳東禾 佯裝為全球信託投資人員之不詳詐欺集團成員於110年11月1日某時許向陳東禾誆稱可投資獲利云云，致陳東禾陷於錯誤，而依指示匯款如右列金額至右列帳戶內。 110年11月2日凌晨1時56分許匯款2萬7850元 Ｊ○○名下中國信託商業銀行帳號000000000000號帳戶 17 ︵ 起訴書附表編號 14 ︶ 廖文瑋 佯裝為全球信託投資人員之不詳詐欺集團成員於110年10月29日某時許向廖文瑋誆稱可投資獲利云云，致廖文瑋陷於錯誤，而依指示匯款如右列金額至右列帳戶內。 110年11月3日下午5時56分許匯款2萬7730元 金合發國際企業社名下中國信託商業銀行帳號000000000000號帳戶 18 ︵ 起訴書附表編號 18 ︶ Ｉ○○ 佯裝為全球信託投資人員之不詳詐欺集團成員於110年11月3日某時許向Ｉ○○誆稱可投資獲利云云，致Ｉ○○陷於錯誤，而依指示匯款如右列金額至右列帳戶內。 110年11月4日上午10時28分許匯款2萬7730元  (詐騙者無提領紀錄) 金合發國際企業社名下台新國際商業銀行帳號00000000000000號帳戶 19  巳○○ 於110年10月4日前某日起，在網路設立TRUST GLOBAL之偽投資網站與APP軟體，使巳○○陷於錯誤，而依指示匯款如右列金額至右列帳戶內。 110年10月4日21時56分許匯款2萬7,930元 金合發國際企業社名下中國信託商業銀行帳號000000000000號帳戶 20 戌○○ 於110年10月7日前某日起，在網路設立TRUST GLOBAL之偽投資網站與APP軟體，使戌○○陷於錯誤，而依指示匯款如右列金額至右列帳戶內。 110年10月7日18時8分許匯款1萬元 金合發國際企業社名下中國信託商業銀行帳號000000000000號帳戶 21 宙○○ 於110年10月13日前某日起，在網路設立TRUST GLOBAL之偽投資網站與APP軟體，使宙○○陷於錯誤，而依指示匯款如右列金額至右列帳戶內。 110年10月13日零時14分許匯款1萬元 金合發國際企業社名下中國信託商業銀行帳號000000000000號帳戶 22 Ｂ○○ 於110年10月14日前某日起，以LINE聯絡Ｂ○○，佯為提供投資云云，使Ｂ○○陷於錯誤，而依指示匯款如右列金額至右列帳戶內。 110年10月14日20時54分許匯款1萬元 金合發國際企業社名下台新國際商業銀行帳號00000000000000號帳戶 23 丙○○ 於110年10月19日前某日起，在網路設立TRUST GLOBAL之偽投資信用卡代償網站，使丙○○陷於錯誤，而依指示匯款如右列金額至右列帳戶內。 110年10月19日18時35分許匯款5萬元 金合發國際企業社名下中國信託商業銀行帳號000000000000號帳戶    110年10月20日9時16分許匯款3萬元  24 Ｇ○○ 於110年10月20日前某日起，在網路設立TRUST GLOBAL之偽投資網站與APP軟體，使Ｇ○○陷於錯誤，而依指示匯款如右列金額至右列帳戶內。 110年10月20日8時18分許匯款3萬元 金合發國際企業社名下中國信託商業銀行帳號000000000000號帳戶 25 未○○ 於110年10月29日前某日起，在網路設立TRUST GLOBAL之偽投資APP軟體，使未○○陷於錯誤， 而依指示匯款如右列金額至右列帳戶內。 110年10月29日2時57分許匯款1萬元 金合發國際企業社名下台新國際商業銀行帳號00000000000000號帳戶    110年11月1日1時28分許匯款5萬元  26 丁○○ 於110年10月29日前某日起，在網路設立TRUST GLOBAL之偽投資APP軟體，使告訴人陷於錯誤， 而依指示匯款如右列金額至右列帳戶內。 110年10月31日22時46分許匯款1萬5 千元 金合發國際企業社名下台新國際商業銀行帳號00000000000000號帳戶 27 子○○ 於111年6月13日起，以LINE訊息聯絡告訴人，佯為提供傭金云云，使告訴人誤信為真而陷於錯誤，而依指示匯款如右列金額至右列帳戶內。 110年11月4日12時8分許匯款1萬3865元 Ｊ○○名下中國信託商業銀行帳號000000000000號帳戶 28 卯○○○ 於110年9月5日前某日起，在網路設立TRUST GLOBAL之偽投資網站，使卯○○○陷於錯誤，而依指示匯款如右列金額至右列帳戶內。 110年10月8日20時33分許匯款1萬元  金合發國際企業社名下中國信託商業銀行帳號000000000000號帳戶     110年10月10日21時38分許匯款1萬2千元 金合發國際企業社名下台新國際商業銀行帳號00000000000000號帳戶 29 Ｌ○○ 於110年10月24日前某日起，在網路佯為設立投資網站，使Ｌ○○陷於錯誤，而依指示匯款如右列金額至右列帳戶內。 110年10月24日零時37分許匯款3萬元 金合發國際企業社名下台新國際商業銀行帳號00000000000000號帳戶    110年10月28日19時55分許匯款3萬元 金合發國際企業社名下中國信託商業銀行帳號000000000000號帳戶    110年10月28日19時56分匯款1萬元  30 午○○ 於110年11月2日前某日起，在網路佯為設立投資網站與APP軟體，使午○○陷於錯誤，而依指示匯款如右列金額至右列帳戶內。 110年11月2日9時50分許匯款4萬9999元 金合發國際企業社名下中國信託商業銀行帳號000000000000號帳戶    110年11月2日9時54分許匯款4萬8001元  31 Ａ○○ 於110年6月13日起，以LINE訊息聯絡Ａ○○，佯為提供投資紅利，需收取轉帳流通費云云，使Ａ○○陷於錯誤，而於110年10月17日交付新臺幣3萬元予吳美芬，經由吳美芬轉交予簡又千，而由簡又千將款項轉至前述金合發中信銀帳戶內，詐欺集團再提領得手。 110年10月17日匯款3萬元 金合發國際企業社名下中國信託商業銀行帳號000000000000號帳戶 32 宇○○ 於110年11月2日前某日起，在網路設立TRUST GLOBAL之偽投資APP軟體，使宇○○陷於錯誤，而依指示匯款如右列金額至右列帳戶內。 110年11月2日14時40分許匯款5萬元  金合發國際企業社名下台新國際商業銀行帳號00000000000000號帳戶    110年11月2日14時41分許匯款4萬9999元     110年11月2日14時41分許匯款4萬0001元  33 申○○ 於110年8月間某日起，以訊息聯絡申○○，佯為提供代繳信用卡費投資云云，使申○○陷於錯誤，而依指示匯款如右列金額至右列帳戶內。 110年10月29日14時37分許匯款26萬元 Ｊ○○名下中國信託商業銀行帳號000000000000號帳戶 34 Ｅ○○ 於110年9月22日前某日起，在網路佯為設立信用卡代償投資網站與APP軟體，使Ｅ○○陷於錯誤，而依指示匯款如右列金額至右列帳戶內。 110年10月18日9時11分許匯款10萬元  金合發國際企業社名下中國信託商業銀行帳號000000000000號帳戶    110年10月28日17時3分許匯款10萬元  35 Ｆ○○ 於110年10月初某日前起，以訊息聯絡Ｆ○○，佯為提供投資獲利APP軟體云云，使Ｆ○○陷於錯誤，而依指示匯款如右列金額至右列帳戶內。 110年10月23日11時32分許匯款2萬7880元 金合發國際企業社名下中國信託商業銀行帳號000000000000號帳戶    110年10月22日10時50分許匯款2萬7780元 金合發國際企業社名下台新國際商業銀行帳號00000000000000號帳戶    110年10月24日20時52分許匯款2萬7950元     110年10月25日10時28分許匯款2萬7820元  36 丑○○ 於110年10月8日前某日起，在網路佯為設立投資APP軟體，而於同年月22日8時許，指示丑○○轉帳至金合發中信帳戶內，惟因丑○○未完成匯款始未得逞。 匯款2萬元未遂  （詐騙者之詐欺取財及洗錢犯行均未遂） 金合發國際企業社名下中國信託商業銀行帳號000000000000號帳戶 37 酉○○ 於110年10月間某日起，在網路設立TRUST GLOBAL之偽投資APP軟體，佯稱虛繳納會費云云，使酉○○陷於錯誤，而依指示匯款如右列金額至右列帳戶內。 110年10月14日21時31分許匯款10萬元  金合發國際企業社名下台新國際商業銀行帳號00000000000000號帳戶    110年10月29日2時52分許匯款10萬元  38 戊○○ 於110年7月1日前某日起，在網路設立TRUST GLOBAL之偽投資APP軟體，佯稱虛繳納會費云云，使戊○○陷於錯誤，而依指示匯款如右列金額至右列帳戶內。 110年11月2日14時42分13秒許匯款5萬元  金合發國際企業社名下中國信託商業銀行帳號000000000000號帳戶    110年11月2日14時42分46秒許匯款5萬元  39 庚○○ 於110年10月3日前某日起，在網路設立TRUST GLOBAL之偽投資APP軟體，使庚○○陷於錯誤，而依指示匯款如右列金額至右列帳戶內。 110年10月16日23時36分許匯款30萬元  金合發國際企業社名下中國信託商業銀行帳號000000000000號帳戶    110年10月31日18時20分許匯款5萬元 Ｊ○○名下中國信託商業銀行帳號000000000000號帳戶    110年10月31日20時24分許匯款5萬元  40 黃○○ 於110年9月6日前某日起，在網路設立TRUST GLOBAL之偽投資網站，使黃○○陷於錯誤，而依指示匯款如右列金額至右列帳戶內。 110年10月6日13時10分許匯款1萬3980元 金合發國際企業社名下中國信託商業銀行帳號000000000000號帳戶 41 癸○○ 於110年10月9日前某日起，在網路設立TRUST GLOBAL之偽投資網站，使癸○○陷於錯誤，而依指示匯款如右列金額至右列帳戶內。 110年10月19日20時許匯款6120元  金合發國際企業社名下中國信託商業銀行帳號000000000000號帳戶    110年10月19日20時18分許匯款5萬元     110年10月19日20時20分許匯款1萬2854元  42 Ｍ○○ 於110年9月15日前某日起，在網路設立TRUST GLOBAL之偽投資APP軟體，使Ｍ○○陷於錯誤，而依指示匯款如右列金額至右列帳戶內。 110年10月30日11時46分許匯款1萬元  金合發國際企業社名下中國信託商業銀行帳號000000000000號帳戶    110年10月30日11時47分許匯款3萬元  43 辛○○ 於110年10月30日前某日起，在網路設立TRUST GLOBAL之偽投資網站，使辛○○陷於錯誤，而依指示匯款如右列金額至右列帳戶內。 110年10月30日15時22分許匯款2萬元 金合發國際企業社名下台新國際商業銀行帳號00000000000000號帳戶    110年11月3日14時21分許匯款9萬元 金合發國際企業社名下中國信託商業銀行帳號000000000000號帳戶 44 辰○○ 於110年10月6日前某日起，在網路設立投資全球信託網站（trustglobal.app），佯為提供小額度欠款信用卡代還投資云云，使告訴人陷於錯誤，而依指示匯款如右列金額至右列帳戶內。 110年10月29日零時1分許匯款2萬元 金合發國際企業社名下台新國際商業銀行帳號00000000000000號帳戶 45 李竒 於110年10月24日起，以訊息聯絡李竒，佯為提供全球信託Trust Global投資云云，使李竒陷於錯誤，而依指示匯款如右列金額至右列帳戶內。 110年10月25日10時27分許匯款5萬元  金合發國際企業社名下中國信託商業銀行帳號000000000000號帳戶    110年10月27日9時53分許匯款5萬元     110年10月27日10時4分許匯款4萬元  46 亥○ 於110年10月31日起，以訊息聯絡亥○，佯為提供全球信託Trust Global代償信用卡投資云云，使亥○陷於錯誤，而依指示匯款如右列金額至右列帳戶內。 110年11月1日18時51分許匯款3萬元 金合發國際企業社名下中國信託商業銀行帳號000000000000號帳戶    110年11月1日19時19分許匯款3萬元  47 Ｈ○○ 110年6月27日7時30分許起，自稱「全球信託Trust Global」客服人員，向Ｈ○○佯稱：可下載「全球信託Trust Global」儲值獲利，並使用俗稱「放長線釣大魚」之詐騙方式，於Ｈ○○匯款後再使用其他人頭帳戶匯款給Ｈ○○，並向Ｈ○○詐稱取回之款項係投資所得云云，致Ｈ○○陷於錯誤，而依指示匯款如右列金額至右列帳戶內。 110年10月14日19時9分許轉帳5萬元 金合發國際企業社名下中國信託商業銀行帳號000000000000號帳戶 48 玄○○ 於110年10月16日前某日起，在網路LINE軟體中設立虛偽投資群組，使玄○○加入群組織陷於錯誤，而依指示匯款如右列金額至右列帳戶內。 110年10月16日19時10分許匯款3萬元  Ｊ○○名下中國信託商業銀行帳號000000000000號帳戶    110年10月18日14時11分許匯款3萬元 金合發國際企業社名下中國信託商業銀行帳號000000000000號帳戶 49 甲○○ 於110年4月間，經由通訊軟體LINE傳送訊息向甲○○佯以投資獲利之情，致甲○○陷於錯誤，而依指示匯款如右列金額至右列帳戶內。 110年9月5日16時30分許匯款2萬8千元 Ｊ○○名下中國信託商業銀行帳號000000000000號帳戶 50 壬○○ 佯稱投資全球信託平臺，致壬○○陷於錯誤，而依指示匯款如右列金額至右列帳戶內。 110年9月7日13時9分許匯款5萬元 Ｊ○○名下中國信託商業銀行帳號000000000000號帳戶    110年10月30日10時39分許匯4萬元 金合發國際企業社名下中國信託商業銀行帳號000000000000號帳戶 51 Ｋ○○ 佯稱投資全球信託平臺，致Ｋ○○陷於錯誤，而依指示匯款如右列金額至右列帳戶內。 110年10月1日19時34分匯款3萬元  Ｊ○○名下中國信託商業銀行帳號000000000000號帳戶    110年10月21日19時23分許匯款3萬1069元 金合發國際企業社名下中國信託商業銀行帳號000000000000號帳戶 52 天○○ 佯稱投資全球信託平臺，致天○○陷於錯誤，而依指示匯款如右列金額至右列帳戶內。 110年10月31日19時13分許匯款5萬元 Ｊ○○名下中國信託商業銀行帳號000000000000號帳戶 53 Ｃ○○ 佯稱投資全球信託平臺，致Ｃ○○陷於錯誤，而依指示匯款如右列金額至右列帳戶內。 110年9月25日11時15分許匯款3萬元 Ｊ○○名下中國信託商業銀行帳號000000000000號帳戶    110年9月26日8時38分許匯款3萬元     110年9月26日8時42分許匯款3萬元     110年10月4日16時40分許匯款5萬元     110年10月4日16時44分許匯款5萬元  
＊編號19至26為111年度偵字第16721號移送併辦
　編號27為111年度偵字第22912號移送併辦
  編號28為111年度偵字第22964號移送併辦
　編號29至30為111年度偵字第29029號移送併辦
　編號31為111年度偵字第29217號移送併辦
  編號32為111年度偵字第29793號移送併辦
　編號33為111年度偵字第30771號移送併辦
　編號34為111年度偵字第30772號移送併辦
　編號35至36為111年度偵字第30773號移送併辦
　編號37至38為111年度偵字第30842號移送併辦
　編號39至42為111年度偵字第30863號移送併辦
　編號43至46為111年度偵字第31162號移送併辦
  編號47為111年度偵字第31521號移送併辦
  編號48為111年度偵字第32439號移送併辦
　編號49為111年度偵字第25076號移送併辦
　編號50至52為111年度偵字第24250、38191、41163號移送併辦
　編號53為111年度偵字第42401號移送併辦
　
附件：
  ㈠臺中地檢署111年度偵字第6878號卷《偵6878卷》
    ⒈陳東禾報案相關資料（第17-23頁）
    ⒉陳東禾提供之對話紀錄及匯款畫面截圖（第25-26頁）　
    ⒊中國信託商業銀行110年12月6日函暨檢附中信商銀帳戶開
      戶資料及交易明細（第27-45頁）
  ㈡臺中地檢署111年度偵字第12038號卷《偵12038卷》
    ⒈桃園市政府經濟發展局110年11月24日函檢送「金合發國際
      企業社」之商業登記抄本（第23-25頁）
    ⒉台新國際商業銀行110年12月20日函暨檢附金合發台新商銀
      帳戶開戶資料及交易明細（第27-60頁）
    ⒊中國信託商業銀行110年12月16日函暨檢附金合發中信商銀
      帳戶開戶資料及交易明細（第61-224頁）
    ⒋吳振寧報案相關資料（第227、241-249、281-285頁）
    ⒌吳振寧所提供存款紀錄（第251、261頁）及對話紀錄截圖
      （第252-260、263-279頁）
    ⒍林瑋薇報案相關資料（第295-299、315-319頁）
    ⒎林瑋薇所提供存款紀錄（第301頁）及對話紀錄截圖（第30
      3-313頁）
  ㈢臺中地檢署111年度偵字第12054號卷《偵12054卷》
    ⒈經濟部商工登記公示資料查詢服務-金合發國際企業社（第
      23-25頁）
    ⒉帳戶個資檢視-金合發國際企業社名下中國信託商業銀行帳
      號000000000000號帳戶（第65-79頁）
    ⒊寅○○報案相關資料（第81-82、97-101、295、311頁）
    ⒋潘美智報案相關資料（第83-84、103-105、297、313頁）
    ⒌蔡辰琳報案相關資料（第85-86、107-109、299、315頁）
    ⒍陳慧玲報案相關資料（第87-88、111-113、301頁）
    ⒎徐詣帆報案相關資料（第89-90、115-117、303、317頁）
    ⒏張寒玲報案相關資料（第91-92、119-123、305、319頁）
    ⒐張育菖報案相關資料（第93-94、125-127、307頁）
　　⒑廖文瑋報案相關資料（第95-96、129-133、309、321頁）
    ⒒中國信託商業銀行股份有限公司110年12月3日函暨檢附金
      合發中信商銀帳戶開戶基本資料及交易明細（第135-203
      頁）
    ⒓寅○○所提供對話紀錄截圖（第205-206頁）、潘美智所提供
      對話紀錄截圖（第207-217頁）、蔡辰琳所提供對話紀錄
      截圖（第221頁）、徐詣帆所提供對話紀錄截圖（第229-2
      45頁）、張育菖所提供對話紀錄截圖（第251-292頁）、
      廖文瑋所提供對話紀錄截圖（第293頁）
　　⒔寅○○所提供存款畫面截圖（第205頁）
　　⒕潘美智所提供存款畫面截圖（第219頁）
　　⒖蔡辰琳所提供存款畫面截圖（第223頁）
　　⒗陳慧玲名下國泰世華商業銀行帳戶存摺封面及內頁明細（
      第225-227頁）
　　⒘陳慧玲所提供存款畫面截圖（第227頁）
　　⒙徐詣帆所提供存款畫面截圖（第240頁）
　　⒚張寒玲所提供存款畫面截圖（第247頁）
　　⒛張育菖所提供存款畫面截圖（第249頁）
  ㈣臺中地檢署111年度偵字第14251號卷《偵14251卷》
    ⒈江曉華報案相關資料（第31-34、41頁）
    ⒉左善允報案相關資料（第35-39、43-45頁）
    ⒊江曉華所提供對話紀錄截圖（第47-59頁）、左善允所提供
      對話紀錄截圖（第67-79頁）
    ⒋江曉華名下中國信託商業銀行帳戶存摺封面及內頁明細（
      第61-63頁）
    ⒌左善允所提供存款畫面截圖（第65頁）
    ⒍中國信託商業銀行110年12月22日函暨檢附中信商銀帳戶開
      戶資料及交易明細（第81-130頁）
  ㈤臺中地檢署111年度偵字第14394號卷《偵14394卷》
    ⒈謝珮怡報案相關資料（第71-72、85-87、169、177頁）
    ⒉黃冠文報案相關資料（第73-74、89-91、171、179頁）
    ⒊Ｄ○○報案相關資料（第77-78、97、173、181頁）
    ⒋Ｉ○○報案相關資料（第79-80、101-103、175、183頁）
    ⒌台新國際商業銀行111年1月11日函暨檢附金合發台新商銀
      帳戶開戶資料（第105-109頁）
    ⒍謝珮怡所提供對話紀錄截圖（第115-117頁）、黃冠文所提
      供對話紀錄截圖（第119-137頁）、Ｄ○○所提供對話紀錄截
      圖（第139-155頁）、Ｉ○○所提供對話紀錄截圖（第165-16
      8頁）
    ⒎謝珮怡所提供存款畫面截圖（第116頁）
    ⒏黃冠文所提供存款畫面截圖（第127頁）
    ⒐Ｄ○○所提供存款畫面截圖（第159頁）
　　⒑Ｉ○○名下郵局帳戶存摺封面（第161頁）及其存款單據翻拍
      照片（第163頁）
  ㈥臺中地檢署111年度偵字第15823號卷《偵15823卷》
  ㈣⒈台新國際商業銀行111年2月17日函暨檢附金合發台新商銀
　    帳戶開戶資料及交易明細（第15-21頁）
    ⒉中國信託商業銀行110年12月30日號函暨檢附金合發中信商
      銀帳戶資料（第23-91頁）
    ⒊桃園市政府經濟發展局111年2月24日函暨檢送「金合發國
      際企業社」之商業登記抄本（第95頁）
    ⒋地○○報案相關資料（第105、123-195、209-215頁）
    ⒌地○○名下臺灣土地銀行帳戶存摺封面及內頁明細（第107-1
      11頁）、元大商業銀行帳戶存摺封面及內頁明細（第113-
      115頁）、郵局帳戶存摺封面及內頁明細（第117-121頁）
    ⒍地○○所提供匯款單翻拍照片（第201-203頁）
  ㈦臺中地檢署111年度偵字第16721號卷《16721號卷》
  ⒈帳戶個資檢視資料(第89-103頁)
  ⒉告訴人巳○○、戌○○、宙○○、Ｂ○○、丙○○、Ｇ○○、未○○、丁○○之
    報案相關資料：
    ①內政部警政署反詐騙諮詢專線紀錄表（巳○○、戌○○、宙○○
      、Ｂ○○、丙○○、Ｇ○○、未○○、丁○○）（第105-125頁）
    ②巳○○苗栗縣警察局竹南分局大同派出所受理詐騙帳戶通報
      警示簡便格式表、受（處）理案件證明單、受理各類案件
      紀錄表（第127、281、297頁）
    ③戌○○臺中市政府警察局烏日分局烏日派出所受理詐騙帳戶
      通報警示簡便格式表及金融機構聯防機制通報、受（處）
      理案件證明單、受理各類案件紀錄表（第129-133、283、
      299頁）
    ④宙○○高雄市政府警察局岡山分局橋頭分駐所受理詐騙帳戶
      通報警示簡便格式表、金融聯防機制通報單、受（處）理
      案件證明單、受理各類案件紀錄表（第135-137、285、30
      1頁）
    ⑤Ｂ○○新北市政府警察局新莊分局光華派出所受理詐騙帳戶通
      報警示簡便格式表、金融聯防機制通報單、受（處）理案
      件證明單、受理各類案件紀錄表（第139-141、287、303
      頁）
    ⑥丙○○桃園市政府警察局大園分局潮音派出所受理詐騙帳戶
      通報警示簡便格式表、金融聯防機制通報單、受（處）理
      案件證明單、受理各類案件紀錄表（第143-145、289、30
      5頁）
    ⑦Ｇ○○嘉義市政府警察局第二分局北門派出所受理詐騙帳戶通
      報警示簡便格式表、金融聯防機制通報單、受（處）理案
      件證明單、受理各類案件紀錄表（第147-149、291、307
      頁）
    ⑧未○○臺北市政府警察局萬華分局東園街派出所受理詐騙帳
      戶通報警示簡便格式表、受（處）理案件證明單、受理各
      類案件紀錄表（第151、293、309頁）
    ⑨丁○○新北市政府警察局新店分局青潭派出所受理詐騙帳戶
      通報警示簡便格式表、金融聯防機制通報單、受（處）理
      案件證明單、受理各類案件紀錄表（第153-155、295、31
      1頁）
  ⒊中國信託商銀金合發國際企業社帳號000000000000之存款交
    易明細、自動化交易ＬＯＧ資料－財金交易(第157-204頁)
  ⒋巳○○所提與嫌疑人之聊天紀錄照片44張、交易明細1張、詐騙
    網站上公告照片7張、與其姊之聊天紀錄照片2 張、詐騙網
    站登入畫面照片1張、詐騙網站上之網址照片1張(第205-233
    頁)
  ⒌戌○○所提網站頁面、存款交易明細查詢(第235頁)
  ⒍宙○○交易明細截圖、對話紀錄截圖、交易查詢截圖(第237-24
    7頁)
  ⒎Ｂ○○手機網頁截圖、轉帳交易明細資料截圖、對話紀錄截圖(
    第249-255頁)
  ⒏丙○○存摺封面影本及內頁往來明細3 份、與客服人員對話照
    片(第257-266頁)
  ⒐Ｇ○○臺北富邦銀行轉帳資料、國泰世華銀行客戶交易明細表、
    轉帳交易明細資料截圖、對話紀錄截圖(第267-275頁)
  ⒑丁○○存摺內頁往來明細(第277-279頁)
  ⒒中國信託商業銀行股份有限公司110 年12月3 日函暨所檢送
    之金合發國際企業社基本資料及帳號000000000000之存款交
    易明細(第317-357頁)
  ⒓台新國際商業銀行股份有限公司111 年7 月14日函暨所檢送
    之金合發國際企業社基本資料及帳號00000000000000之交易
    明細(第393-412頁)
  ㈧臺中地檢署111年度核交字第1755號卷《1755號卷》
  ⒈中國信託銀行金合發國際企業社基本資料及存款交易明細(第
    9-16頁)
  ⒉台新國際商業銀行110 年11月25日函送之帳號0000000000000
    0、00000000000000之基本資料及自110年9月5日起至110 年
    11月10日止之交易明細電子檔（第17-25頁）
  ㈨臺中地檢署111年度偵字第22912號影卷《22912號卷》
  ⒈高雄市政府警察局岡山分局111年4月8日刑事案件報告書(第1
    1-13頁)
  ⒉告訴人子○○報案相關資料：轉帳交易明細資料、網路頁面資
    料、對話紀錄截圖、內政部警政署反詐騙諮詢專線紀錄表、
    高雄市政府警察局岡山分局甲圍派出所受理詐騙帳戶通報警
    示簡便格式表、金融機構聯防機制通報單(第47-65頁、第69
    -78頁)
  ⒊兆豐國際商業銀行股份有限公司110年12月13日函暨所檢送之
    基本資料、客戶存款往來交易明細表(第79-115頁)
  ⒋Ｊ○○中國信託銀行基本資料及帳號0000000000000 存款交易明
    細(第117-150頁)
  ㈩臺中地檢署111年度偵字第22964號卷《22964號卷》
  ⒈桃園市政府警察局中壢分局111年4月3日刑事案件報告書（第
    9-11頁）
  ⒉告訴人卯○○○報案相關資料：內政部警政署反詐騙諮詢專線紀
    錄表、臺中市政府警察局豐原分局豐原派出所受理詐騙帳戶
    通報警示簡便格式表、金融機構聯防機制通報單（第39-44
    頁）
　臺中地檢署111年度偵字第26108號卷《26108號卷》
  ⒈桃園市政府警察局桃園分局111年5月6日刑事案件報告書(第9
    -12頁)
  ⒉金合發國際企業社網頁資料(第33頁)
  ⒊帳戶個資檢視(第35-37頁)
  ⒋告訴人Ｌ○○報案相關資料：內政部警政署反詐騙諮詢專線紀錄
    表、新北市政府警察局林口分局林口派出所受理詐騙帳戶通
    報警示簡便格式表、金融機構聯防機制通報單、受（處）理
    案件證明單、轉帳交易明細資料及對話紀錄截圖、受（處）
    理案件證明單(第39頁、第43-45頁、第49-51頁、第151-161
    頁、第169頁)
  ⒌告訴人午○○報案相關資料：內政部警政署反詐騙諮詢專線紀
    錄表、臺北市政府警察局中山分局圓山派出所受理詐騙帳戶
    通報警示簡便格式表、受（處）理案件證明單、受理各類案
    件紀錄表、轉帳交易明細資料截圖、受（處）理案件證明單
    、受理各類案件紀錄表(第41頁、第47頁、第163-165 頁、
    第171-173 頁)
  ⒍中國信託銀行金合發國際企業社基本資料及帳號00000000000
    0之存款交易明細(第53-78頁)
  ⒎台新國際商業銀行110年11月25日函暨所檢送金合發國際企業
    社台新銀行帳號00000000000000之交易明細及基本資料。之
    交易明細(第79-148頁)
  臺中地檢署111年度偵字第16725號卷《16725號卷》
  ⒈宜蘭縣政府警察局羅東分局111年3月1日刑事案件報告書(111
    偵16725號卷第9-11頁)
  ⒉指認犯罪嫌疑人紀錄表、犯罪嫌疑人指認表（指認人Ａ○○）(
    第31-33頁)
  ⒊指認犯罪嫌疑人紀錄表、犯罪嫌疑人指認表（指認人簡又千
    ）(第35-37頁)
  ⒋台外幣交易明細查詢資料截圖2張(第39頁)
  ⒌金合發國際企業社中國信託銀行基本資料及帳號00000000000
    0之存款交易明細(第41-43頁)
  ⒍臺灣宜蘭地方法院110年聲搜字第532號搜索票、搜索扣押筆
    錄、扣押物品目錄表、扣押物品收據（無應扣押物品）(第4
    5-55頁)
  ⒎告訴人Ａ○○報案相關資料：宜蘭縣政府警察局羅東分局公正派
    出所受（處）理案件證明單、受理各類案件紀錄表、內政部
    警政署反詐騙諮詢專線紀錄表、對話紀錄截圖、手寫記事資
    料(第57-105頁)
  ⒏帳戶個資檢視（金合發國際企業社等）(第107-109頁)
  臺中地檢署111年度偵字第29793號卷《29793號卷》
  ⒈桃園市政府警察局桃園分局111年6月11日刑事案件報告書(第
    13-15頁)
  ⒉桃園市政府經濟發展局111年5月10日函送之金合發國際企業
    社之商業登記抄本(第25-29頁)
  ⒊帳戶個資檢視（金合發國際企業社）(第31頁)
  ⒋告訴人宇○○報案相關資料：內政部警政署反詐騙諮詢專線紀
    錄表、苗栗縣警察局竹南分局中港海口派出所受理詐騙帳戶
    通報警示簡便格式表、金融機構聯防機制通報單、告訴人玉
    山銀行存摺封面影本、對話紀錄截圖、存款交易明細查詢資
    料(第39-57頁)
  ⒌台新國際商業銀行110 年11月25日函暨所檢送帳號000000000
    00000、00000000000000之基本資料及自年月日止之交易明
    細電子檔（光碟置放後附存放袋）(第59頁)
  臺中地檢署111年度偵字第27146號卷《27146號卷》
  ⒈桃園市政府警察局桃園分局111年5月13日刑事案件報告書(第
    9-11頁)
  ⒉中國信託銀行Ｊ○○帳號0000000000000 之存款交易明細(第37
    頁)
  ⒊告訴人申○○報案相關資料：新北市政府警察局新莊分局受理
    詐騙帳戶通報警示簡便格式表、金融機構聯防機制通報單、
    告訴人臺北富邦銀行交易明細、告訴人存摺存款歷史交易明
    細批次查詢、永豐銀行帳戶往來明細、新台幣匯出匯款申請
    單、對話紀錄截圖、網站頁面截圖、平台代理商資料截圖(
    第39-67頁)
  臺中地檢署111年度偵字第27147號卷《27147號卷》
  ⒈桃園市政府警察局桃園分局111年5月12日刑事案件報告書(第
    9-10頁)
  ⒉金合發國際企業社中國信託商業銀行帳號000000000000之基
    本資料及存款交易明細(第31-35頁)
  ⒊告訴人Ｅ○○報案相關資料：告訴人國泰世華銀行存摺內頁往來
    明細及存摺封面影本、匯款給朋友的紀錄截圖、朋友轉給詐
    騙集團虛擬貨幣之紀錄截圖、詐騙集團客服的LINE對話紀錄
    截圖、轉帳交易明細資料截圖(第41-67頁)
  臺中地檢署111年度偵字第27148號卷《27148號卷》
  ⒈桃園市政府警察局桃園分局111年5月11日刑事案件報告書(第
    9-11頁)
  ⒉金合發國際企業社台新銀行帳號00000000000000之交易明細
    及基本資料(第29-31頁)
  ⒊金合發國際企業社中國信託銀行帳號000000000000之存款交
    易明細(第33-38頁)
  ⒋告訴人Ｆ○○報案相關資料：存款存摺封面影本、郵政存簿儲金
    簿封面影本及內頁往來明細、轉帳明細資料截圖、對話紀錄
    截圖、全球信託APP 及LINE客服主頁截圖、新竹市政府警察
    局第三分局香山派出所金融機構聯防機制通報單(第39-59頁
    )
  ⒌告訴人丑○○報案相關資料：詐騙網頁及網址截圖、轉帳明細
    資料截圖、對話紀錄截圖、彰化銀行存摺封面截圖及內頁往
    來明細、高雄市政府警察局楠梓分局後勁派出所受理詐騙帳
    戶通報警示簡便格式表(第61-63頁)
  臺中地檢署111年度偵字第30842號影卷《30842號卷》
  ⒈臺中市政府警察局第五分局111年6月25日刑事案件報告書(第
    19-22頁)
  ⒉被害人帳戶及匯款明細一覽表(第27-28頁)
  ⒊指認犯罪嫌疑人紀錄表、犯罪嫌疑人指認表、真實姓名對照
    表（Ｊ○○指認）(第39-42頁)
  ⒋告訴人酉○○報案相關資料：內政部警政署反詐騙諮詢專線紀
    錄表、新北市政府警察局蘆洲分局集賢派出所受（處）理案
    件證明單、網頁資料截圖、對話紀錄截圖、轉帳交易明細資
    料截圖、金融機構聯防機制通報單(第51-115頁)
  ⒌遭詐騙資料一覽表（戊○○）(第123-124頁)
  ⒍告訴人戊○○報案相關資料：玉山銀行斗六分行帳號000000000
    0000 之存戶交易明細、存款交易明細查詢截圖、內政部警
    政署反詐騙諮詢專線紀錄表、雲林縣斗六分局斗六派出所受
    （處）理案件證明、受理詐騙帳戶通報警示簡便格式表(第1
    25-133頁)
  ⒎國泰世華商業銀行郭家元基本資料及帳號000000000000之交
    易明細、帳戶交易明細查詢、對帳單(第135-156頁)
  ⒏中國信託商業銀行Ｊ○○基本資料及帳號000000000000之000000
    000000之存款交易明細、自動化交易ＬＯＧ財金資料(第157-18
    5頁)
  ⒐金合發國際企業社中國信託銀行基本資料及帳號00000000000
    0之存款交易明細、自動化交易ＬＯＧ財金交易資料(第187-253
    頁)
  臺中地檢署111年度偵字第30863號卷《30863號卷》
  ⒈桃園市政府警察局楊梅分局111年6月19日刑事案件報告書(第
    13-17頁)
  ⒉楊梅分局偵辦詐欺案一覽表(第21-23頁)
  ⒊帳戶個資檢視（Ｊ○○等）(第37頁、第117頁)
  ⒋告訴人庚○○報案相關資料：內政部警政署反詐騙諮詢專線紀
    錄表、臺北市政府警察局大安分局和平東路派出所受理詐騙
    帳戶通報警示簡便格式表、總損失金額明細表、蔡曉玲出具
    之書面資料、轉帳交易明細資料及對話紀錄截圖、受理各類
    案件紀錄表、受（處）理案件證明單(第43-91頁)
  ⒌帳戶個資檢視（金合發國際企業社等）(第93頁、第145-146
    頁)
  ⒍告訴人黃○○報案相關資料：內政部警政署反詐騙諮詢專線紀
    錄表、新北市政府警察局淡水分局水碓派出所受理詐騙帳戶
    通報警示簡便格式表、轉帳交易明細資料、金融機構聯防機
    制通報單、受理各類案件紀錄表、受（處）理案件證明單(
    第99-115頁)
  ⒎告訴人癸○○報案相關資料：內政部警政署反詐騙諮詢專線紀
    錄表、臺中市政府警察局第五分局四平派出所受理詐騙帳戶
    通報警示簡便格式表、轉帳交易明細資料截圖、受理各類案
    件紀錄表、受（處）理案件證明單(第125-143頁)
  ⒏告訴人Ｍ○○報案相關資料：內政部警政署反詐騙諮詢專線紀錄
    表、臺南市政府警察局第一分局德高派出所受理詐騙帳戶通
    報警示簡便格式表、匯款金額明細表、對話紀錄截圖、轉帳
    交易明細資料、金融機構聯防機制通報單、受理各類案件紀
    錄表、受（處）理案件證明單(第151-183頁)
  ⒐中國信託商業銀行股份有限公司111年4月2日函暨所檢送之Ｊ○
    ○基本資料及帳號000000000000之存款交易明細、金合發國
    際企業社基本資料及帳號000000000000之存款交易明細（均
    自2021年09月01日至2021年12月01日止）(第185-255頁)
  臺中地檢署111年度偵字第28136號卷《28136號卷》
  ⒈桃園市政府警察局桃園分局111年5月20日刑事案件報告書(第
    11-13頁)
  ⒉告訴人辛○○報案相關資料：內政部警政署反詐騙諮詢專線紀
    錄表、新竹縣政府警察局新湖分局山崎派出所受理詐騙帳戶
    通報警示簡便格式表、金融機構聯防機制通報單、對話紀錄
    及轉帳交易明細資料截圖(第29-53頁)
  ⒊告訴人辰○○報案相關資料：內政部警政署反詐騙諮詢專線紀
    錄表、臺北市政府警察局大安分局臥龍派出所受理詐騙帳戶
    通報警示簡便格式表、對話紀錄及轉帳交易明細資料截圖(
    第65-83頁)
  ⒋金合發國際企業社帳戶個資檢視(第85頁、第109頁)
  ⒌告訴人己○案相關資料：內政部警政署反詐騙諮詢專線紀錄表
    、臺北市政府警察局南港分局同德派出所受理詐騙帳戶通報
    警示簡便格式表、金融機構聯防機制通報單、轉帳交易明細
    資料截圖、網頁資料截圖、金融機構聯防機制通報單、受理
    各類案件紀錄表、受（處）理案件證明單(第95-107頁)
  ⒍告訴人亥○報案相關資料：內政部警政署反詐騙諮詢專線紀錄
    表、新北市政府警察局永和分局警備隊受理詐騙帳戶通報警
    示簡便格式表、金融機構聯防機制通報單、對話紀錄截圖、
    告訴人中國信託銀行存摺封面影本及內頁往來明細(第121-8
    3頁)
  ⒎金合發國際企業社中國信託銀行基本資料及帳號0000000000 
    00 之存款交易明細、自動化交易ＬＯＧ財金交易資料(第141-1
    67頁)
  ⒏台新國際商業銀行110年11月25日函暨所檢送帳號00000000 0
    00000帳戶之基本資料及自110年10月15日起至110年10月31
    日止之交易明細、開戶之監視錄影光碟(第167-205頁)
  臺中地檢署111年度偵字第32439號卷《32439號卷》
  ⒈桃園市政府警察局桃園分局111年6月22日刑事案件報告書(第
    13-15頁)
  ⒉慈福派出所110年12月12日報告書(第29頁)
  ⒊中國信託銀行帳號0000000000000之存款交易明細(第31頁)
  ⒋中國信託商業銀行帳號0000-00000000-0 之自動化交易ＬＯＧ資
    料－財金交易資料(第33頁)
  ⒌告訴人玄○○報案相關資料：新北市政府警察局三重分局慈福
    派出所受理詐騙帳戶通報警示簡便格式表、金融機構聯防機
    制通報單、楊明斌台新銀行證券帳戶帳號0000-00-0000000-
    0 存摺封面影本及內頁往來明細(第35-50頁)
  臺中地檢署111年度偵字第17572號影卷《17572號卷》
  ⒈臺中市政府警察局大雅分局111年3月17日刑事案件報告書(第
    17-19頁)
  ⒉帳戶個資檢視（金合發國際企業社等）(第63-64頁、第67-68
    頁)
  ⒊告訴人Ｈ○○報案相關資料：彰化縣警察局芳苑分局萬興派出所
    陳報單、告訴人郵政存簿儲金簿封面影本、查詢告訴人帳號
    00000000000000之12個月交易明細、告訴人彰化銀行存封面
    影本及內頁往來明細、對話紀錄截圖、彰化縣警察局芳苑分
    局萬興派出所受理詐騙帳戶通報警示簡便格式表、金融聯防
    機制通報單、內政部警政署翻詐騙諮詢專線紀錄表、受理各
    類案件紀錄表、受（處）理案件證明單(第71-147頁)
  ⒋聯邦商業銀行股份有限公司111年1月26日函暨所檢送之開戶
    資料及110年7月1日迄111年1月26日之交易明細(第149-173
    頁)
  ⒌中國信託商業銀行股份有限公司111年1月28日函暨所檢送之
    帳號000000000000等之相關資料(第175-197頁)
  ⒍臺中市政府警察局○○分局110年12月30日刑事案件報告書(第2
    03-204頁)
  ⒎桃園市政府警察局桃園分局111年1月26日刑事案件報告書(第
    205-209頁)
  ⒏金合發國際企業社商業登記基本資料(第211頁)
  臺中地檢署111年度偵字第25076號卷《25076號卷》
  ⒈桃園市政府警察局八德分局111年4月20日刑事案件報告書(第
    27-30頁)
  ⒉被害人甲○○匯款時間、地點、金額一覽表(第31頁)
  ⒊陳雅伶中國信託商業銀行存款基本資料及交易明細表(第49-8
    7頁)
  ⒋Ｊ○○中國信託銀行存款基本資料、帳號000000000000帳戶之存
    款交易明細(第121-152頁)
  ⒌告訴人甲○○報案相關資料：內政警政署反詐騙諮詢專線紀錄
    表、桃園市政府警察局八德分局高明派出所受理各類案件紀
    錄表、受（處）理案件證明單、告訴人匯款紀錄截圖8 張、
    詐騙集團所使用之LINE帳號截圖、詐騙集團所使用之ＡPP截
    圖、受理詐騙帳戶通報警示簡便格式表、告訴人玉山銀行活
    期儲蓄存款存摺封面及郵政存簿儲金簿封面影本、金融機構
    聯防機制通報單(第155-189頁)
  臺中地檢署111年度偵字第24250號影卷《24250號卷》
  ⒈臺中市政府大雅分局111年5月10日刑事案件報告書(第47-50
    頁)
  ⒉Ｋ○○所報詐欺案件嫌疑人帳號一覽表(第77頁)
  ⒊帳戶個資檢視（呂欣哲、鄭游月、蔡銘陽、王維陞、劉家豐
    、林彬豪、輾達裝潢設計工程行、Ｊ○○、金合發國際企業社
    、丁友福）(第85-88頁)
  ⒋告訴人Ｋ○○報案相關資料：嘉義市政府警察局第二分局長竹派
    出所受理詐騙帳戶通報警示簡便格式表、金融機構聯防機制
    通報單、告訴人中國信託銀行帳號000000000000、00000000
    0000帳戶存款交易明細、轉出時間、帳號、金額明細、獲利
    分潤轉入帳戶、金額明細、網路轉帳截圖、對話紀錄截圖、
    內政部警政署反詐騙諮詢專線紀錄表、受理各類案件紀錄表
    、受（處）理案件證明單(第91-167頁)
  ⒌中國信託商業銀行股份有限公司110年12月25日函暨所檢送：
    ①金合發國際企業社存款基本資料及帳號000000000000之存
      款交易明細(第309-315頁)
    ②Ｊ○○存款基本資料及帳號000000000000之存款交易明細(第3
      07-322頁)
  臺中地檢署111年度偵字第38191號卷《38191號卷》
  ⒈臺中市政府警察局○○分局111年8月4日刑事案件報告書(第17-
    19頁)
  ⒉被害人匯款帳戶明細時間一覽表(第23頁)
  ⒊告訴人天○○報案相關資料：內政部警政署反詐騙諮詢專線紀
    錄表、新北市政府警察局蘆洲分局成州派出所、受理詐騙帳
    戶通報警示簡便格式表、金融機構聯防機制通報單、被害人
    所提供之匯款明細資料：①存摺內頁往來明細、②轉帳資料、
    ③黃浩翔名片(第31-40頁)
  ⒋中國信託商業銀行股份有限公司110年12月6日函暨所檢送之Ｊ
    ○○存款基本資料及帳號000000000000之存款交易明細、自動
    化交易ＬＯＧ－財金交易資料(第41-68頁)
  臺中地檢署111年度偵字第41163號卷《41163號卷》
  ⒈臺中市政府警察局第四分局111年9月1日刑事案件報告書(第1
    7-19頁)
  ⒉被害人壬○○匯款帳戶明細時間一覽表(第21-25頁)
  ⒊Ｊ○○存款基本資料及帳號000000000000之存款交易明細資料(
    第49-59頁)
  ⒋金合發國際企業社存款基本資料及帳號000000000000之存款
    交易明細資料(第61-70頁)
  ⒌告訴人壬○○報案相關資料：網路銀行交易資料截圖、自動櫃
    員機交易明細表、涉嫌人照片截圖、告訴人國泰世華銀行帳
    戶000-000000000000之交易明細、臺北市政府警察局文山第
    二分局萬盛派出所受理詐騙帳戶通報警示簡便格式表、受（
    處）理案件證明單、受理各類案件紀錄表(第71-131頁、第1
    35-137頁)
  臺中地檢署111年度偵字第42401號卷《42401號卷》
  ⒈桃園市政府警察局桃園分局111年9月7日刑事案件報告書。(
    第17-19頁)
  ⒉Ｊ○○中國信託銀行開戶基本資料及帳號000000000000帳戶之存
    款交易明細(第49-53頁)
  ⒊告訴人Ｃ○○案相關資料：臺中市政府警察局第二分局立人派出
    所受理詐騙帳戶通報警示簡便格式表、受（處）裡案件證明
    單、受理各類案件紀錄表、告訴人台銀行行存摺封面影本及
    內頁往來交易明細、彰化商銀存摺封面影本及內頁往來交易
    明細、國泰世華商銀存摺封面影本及內頁往來交易明細、中
    國信託銀行存摺封面影本及內頁往來交易明細、郵政存簿儲
    金簿存摺封面影本及內頁往來交易明細、臺北富邦銀行存摺
    封面影本及內頁往來交易明細(第55-82頁)
　原審111年度金訴字第914號卷《原審卷》
  ⒈台新國際商業銀行110年11月25日函暨檢附金合發台新商銀帳
    戶交易明細（第33、80-100頁）
  ⒉蔡辰琳所提出存簿明細影本（第107頁）